【裁判字號】    88,訴,1323
【裁判日期】    891020
【裁判案由】    毒品危害防制條例
【裁判全文】
臺灣臺北地方法院刑事判決                        八十八年度訴字第一三二三號
    公  訴  人  臺灣臺北地方法院檢察署檢察官
    被      告  甲○○
    選任辯護人  舒建中
    被      告  戊○○
    選任辯護人  劉添錫
    被      告  丙○○
                乙○○
    右二人共同
    指定辯護人  本院公設辯護人  曾德榮
右列被告等因違反毒品危害防制條例案件，經檢察官提起公訴（八十八年度偵字第一
六三二三號、第一六三二四號、第一六四０五號、第一六四一一號），本院判決如左
：
    主  文
甲○○連續販賣第二級毒品，處有期徒刑肆年。扣案第二級毒品安非他命淨重拾陸點
肆貳公克沒收銷燬，犯罪所得之財物新台幣貳仟元沒收，如全部或一部不能沒收時，
以財產抵償之。
戊○○持有第二級毒品，累犯，處有期徒刑陸月，如易科罰金，以參佰元折算壹日。
丙○○、乙○○均無罪。
    事  實
一、甲○○因與丙○○之胞兄有男女朋友關係而熟識，其明知安非他命為毒品危害防
    制條例所列管之第二級毒品，不得販賣，竟意圖營利，基於概括之犯意，先於民
    國（下同）八十八年六月間，在丙○○位於台北縣蘆洲市○○路一八八巷十八弄
    七號二樓之住處內，以每次新台幣（下同）一千元之價格，連續二次出售安非他
    命各約０‧七公克予丙○○施用（施用毒品部分，另由檢察官偵辦中）。又丙○○之友人己○○，於八十八年七月十四日晚上九時許，在台北縣新店市○○路○
    段一號之加州飯店內遇警臨檢，為配合警方查緝毒品來源，遂以電話聯絡丙○○
    ，表示欲購買安非他命施用，因丙○○並無貨源，乃即基於幫助己○○施用第二
    級毒品安非他命之犯意（丙○○此部分未構成犯罪，理由後述，另己○○施用毒
    品部分，由台灣台北地方法院檢察署偵辦中），將甲○○0000000000
    號行動電話號碼提供己○○，使其得以自行聯繫甲○○洽談購買毒品細節（起訴
    書誤載係甲○○以行動電話聯繫己○○洽談購買毒品事宜），詎甲○○於丙○○
    電話告知己○○欲施用毒品之上情，而己○○確亦電話聯絡欲購買半兩安非他命
    ，價錢暫訂一萬七千元，見面後再議定（檢察官起訴書誤載為二萬元），復承前
    基於販賣安非他命之犯意，於八十八年七月十五日凌晨一時許，由不知情之乙○○駕駛車號ＣＮ—一０二０號之自小貨車，載送甲○○與其不知情之友人戊○○
    至台北縣泰山鄉○○路○段一四二巷八號前，向王世清以一萬五千元之代價，購
    買安非他命一包（淨重十六‧四二公克，包裝重０‧五一公克），俟甲○○取得
    上開毒品後，即由乙○○依甲○○之指示，駕該車前往台北縣新店市○○路○段
    一號之加州飯店，途中因甲○○已有睡意，未覺查持有之毒品掉落車內，適為戊○○（曾於八十四年十二月間，因違反麻醉藥品管理條例案件，經本院以八十五
    年度易字第二二０號判處有期徒刑四月，如易科罰金以三百元折算一日確定，於
    八十五年五月二十九日執行完畢）發覺，乃其竟基於持有第二級毒品安非他命之
    犯意，將該毒品置於身上避免甲○○遭警查緝，嗣於八十八年七月十五日凌晨四
    時五十分許，乙○○所駕前開車輛抵達上址後，為循線埋伏之員警當場查獲，並
    自戊○○身上扣得前開安非他命一包，及至台北市○○○路四０九號八樓之三七
    室甲○○租屋處，查扣綽號「阿華」即吳昆華（涉犯毒品罪嫌部分，另行偵辦）
    所有之安非他命十四包（淨重八‧八公克）、磅秤台、吸食器一組等物品，並由
    甲○○於八十八年七月十五日在警訊中供出其毒品源自王世清，因而為警破獲王
    世清販賣毒品（已經台灣板橋地方法院判處應執行有期徒刑八年在案，現上訴中
    ）。
二、案經台北縣警察局新店分局移送台灣台北地方法院檢察署檢察官偵查起訴。
    理  由
甲、甲○○、戊○○有罪部分：
一、訊據被告甲○○、戊○○二人對於在前揭時地乘坐同案被告乙○○所駕駛車輛前
    往台北縣新店市○○路之事實均無異詞，被告戊○○並供承在其身上查獲之毒品
    ，確係被告甲○○在該車內睡覺時掉落地上，其以為係被告甲○○自己要吸用，
    乃將之收放在自己褲子口袋內，而不知該毒品是被告甲○○用來販賣等事實無訛
    ，互核同案被告甲○○於本院庭訊中供稱該毒品取得後，很想睡覺，就放在車內
    後座等情節約相符合，且有證人丁○、庚○○二人即現場查獲毒品之員警到庭證
    述綦詳，足見被告戊○○前開自白之內容與事實相符。另被告甲○○雖辯稱：案
    外人己○○打電話向伊表示欲購買安非他命，伊當時僅表示價錢現場議價決定，
    並無說是一萬七千元，且己○○是丙○○之朋友，伊提供安非他命給己○○，並
    無販賣或轉讓之意思，此外，警察是以陷害教唆之方式辦案，取得之證據，自屬
    違法云云。惟查：被告甲○○確有於右揭時地連續二次販賣毒品予被告丙○○施
    用之事實，已據同案被告丙○○於警訊中指述綦詳，而案外人己○○與被告甲○○接洽購買毒品之事時，亦曾言明以一萬七千元之代價，購買為數半兩之安非他
    命，過程中雙方確有討價還價等情，復亦經證人己○○於本院庭訊中指證明確（
    見本院八十八年十月九日訊問筆錄），互核前開證人丁○、庚○○二人於本院庭
    訊中均到庭供證稱：伊等臨檢時查到己○○有施用安非他命前科，而現場雖沒查
    到其犯罪之任何事證，但己○○表示願意配合，乃打電話給丙○○、甲○○，當
    時伊等確定己○○在電話中有與甲○○討價還價過，至於確定金額，伊等記不得
    了等情節亦約相符合，且有扣押物品清單所示安非他命一包可資為憑，又前開扣
    案之結晶物一包，經本院於八十九年一月四日以北院文刑簡八八訴一三二三字第
    一六二號函請法務部調查局鑑定結果，該包結晶物，確係甲基安非他命，淨重十
    六‧四二公克，包裝重０‧五一公克，此有法務部調查局檢驗通知書一紙附卷可
    按。再參以被告甲○○以一萬五千元之代價向案外人王世清購買前開扣案之安非
    他命，若非欲藉販賣毒品而牟利，則以己○○僅係丙○○之友人，被告甲○○斷
    無利用不知情之乙○○駕車，先遠自台北縣泰山鄉購得毒品後，旋即甘冒涉罹刑
    章之危險，又輾轉前往台北縣新店市交貨之理，顯悖於常情。此外，案外人己○○雖係配合警方辦案，而向被告丙○○偽稱欲購買安非他命施用，並經由丙○○
    之告知，而得以與被告甲○○接洽，足堪認定己○○實際上確無購買毒品施用之
    真意，惟被告甲○○即於己○○與之聯繫購買毒品事宜後，旋即前往向案外人王
    世清購買毒品，並依約攜帶毒品前往交易地點，則其販入及賣出毒品之時，即難
    謂無販賣毒品之故意甚明，是被告甲○○前開所辯，無足憑信，本件事證已臻明
    確，被告甲○○、戊○○二人犯行，堪以認定，應予依法論科。
二、核被告甲○○所為，係犯毒品危害防制條例第四條第二項之販賣第二級毒品罪。
    （公訴人誤將被告甲○○等四人載為被告劉繼成容有誤會），被告戊○○則係犯
    同條例第十一條第二項之持有第二級毒品罪。公訴人雖認被告戊○○與被告甲○○係共犯該條例第四條第二項之販賣第二級毒品罪，且證人丁○、庚○○二人於
    本院傳訊作證時，亦證述毒品確係於被告戊○○身上所查獲無訛。惟訊之被告戊○○除堅決否認有何共同販賣第二級毒品之犯行外，並辯稱：伊不知被告甲○○
    要販賣毒品，當時被告甲○○在睡覺，掉一包東西在地上，伊發現是安非他命，
    以為是被告甲○○自己要吸用，乃幫其收放在自己褲子內，伊並無與被告甲○○
    共同販賣毒品之意思等語，質之同案被告甲○○除一再堅稱被告戊○○未與之共
    同販賣毒品甚或獲有利益外，又有關前開證人之供詞，亦僅足以證明被告戊○○
    確有非法持有該毒品之事實而已，至於持有該毒品之原因為何？自無從予以直接
    證明。再者，案外人己○○於警訊及本院庭訊中，均表明係以電話聯繫被告甲○○洽談購買毒品細節，則被告戊○○是否知悉渠等間有毒品交易之事，自非無疑
    。至於被告甲○○於警訊中雖另供稱：伊向綽號小雞之人拿一包安非他命，被告
    戊○○、乙○○在車上應該知道，而乙○○開車送伊等到新店，伊當時很睏，就
    把安非他命放在被告戊○○身上等語，按如前述，既無證據足以證明被告戊○○
    確知悉案外人己○○欲向被告甲○○購買毒品，則縱被告戊○○於乙○○所駕車
    內可得見被告甲○○向案外人王世清購買毒品，被告戊○○主觀上認該毒品係被
    告甲○○欲自行施用而予以收執，其供詞自難認有何悖於常情之處。是僅憑被告
    甲○○於警訊中推測被告戊○○應該知販賣之事，即逕認渠等間有共同販賣毒品
    之合謀，顯乏根據。惟起訴事實相同，爰依法變更起訴法條。又被告甲○○非法
    持有安非他命之低度行為，應為販賣安非他命之高度行為所吸收，不另論持有第
    二級毒品罪。又被告甲○○先後多次販賣第二級毒品犯行（前二次販賣予被告丙○○部分均既遂，另毒品危害防制條例之販賣第二級毒品罪，因只要一有販入或
    賣出之行為，犯罪即屬成立，因此被告甲○○向案外人王世清販入毒品，該罪即
    已成立，至於因己○○之陷害教唆致賣出部分未遂，因販入已既遂，故法律評價
    上其賣出未遂部分，仍屬販賣毒品既遂之實質上一罪範圍，是此次犯行，仍應論
    以販賣第二級毒品既遂之罪），因時間緊接，方法相同，所犯係犯罪構成要件相
    同之罪名，顯係基於概括之犯意而為之，為連續犯，依刑法第五十六條規定，以
    一罪論，並法加重其刑，無期徒刑部分不得加重。另被告戊○○曾於八十四年十
    二月間，因違反麻醉藥品管理條例案件，經本院以八十五年度易字第二二０號判
    處有期徒刑四月，如易科罰金以三百元折算一日確定，於八十五年五月二十九日
    執行完畢，此有台灣高等法院檢察署刑案紀錄簡覆表一紙在卷可按，其於五年以
    內再犯本件有期徒刑以上之罪，為累犯，應依法加重其刑。而被告甲○○於本案
    被查獲後，主動於八十八年七月十五日向台北縣警察局新店分局員警供出其毒品
    安非他命係由王世清提供，因而致王世清為警所破獲，並遭台灣板橋地方法院判
    處應執行有期徒刑八年等情，有被告甲○○及王世清之警訊筆錄影本、判決書一
    份在卷足稽，爰另依毒品危害防制條例第十七條之規定減輕其刑，並依刑法第七
    十一條第一項之規定，先加重後減輕之。此外，公訴人起訴之事實雖未敘及被告
    甲○○連續二次販賣第二級毒品安非他命予被告丙○○施用之犯行，然該部份事
    實與公訴人起訴之犯罪事實，既具有連續犯之裁判上一罪之關係，應為起訴效力
    所及，本院自應併予審究。爰審酌被告甲○○、戊○○二人年紀均尚輕，且被告
    戊○○業已坦承犯行，知所悔改及被告甲○○販賣毒品供人施用，將助長毒品之
    流通，對他人身體健康及社會秩序危害甚鉅，惟販賣金額及次數非多等一切情狀
    ，分別量處如主文所示之刑，以示懲儆。另前開扣案之第二級毒品安非他命（淨
    重十六‧四二公克），係被告甲○○欲販賣予案外人己○○而遭警查獲之毒品，
    應依毒品危害防制條例第十八條第一項前段之規定宣告沒收銷燬之；又被告甲○○販賣第二級毒品安非他命予同案被告丙○○所得之財物二千元（共販賣二次，
    每次一千元），應依同條例第十九條第一項之規定宣告沒收之。如全部或一部不
    能沒收時，以財產抵償之。至於扣案之電子秤、吸食器各一個、包裝空袋二包（
    共二十九個），及於被告甲○○租屋處扣得之安非他命十四包（淨重八‧八公克
    ），業據被告甲○○否認為其所有，並指稱係綽號「阿華」之人所有，而本院既
    無積極之證據足資證明，係被告甲○○所有供販賣所用之物或與本案之販賣行為
    有直接之關聯，爰不為沒收或沒收銷燬之宣告。此外，被告甲○○雖已將扣案毒
    品送至案外人己○○指定之地點，惟因交易前既經埋伏之員警查獲，其此次之販
    賣，既尚未有所得，爰亦不為財物所得沒收之諭知，附此敘明。
乙、被告丙○○、乙○○無罪部分：
一、公訴意旨略以：被告丙○○、乙○○與甲○○、戊○○等四人，均明知安非他命
    為毒品危害防制條例所列管之第二級毒品，不得販賣，且被告丙○○亦知悉友人
    己○○有施用安非他命習性，丙○○於是告知己○○稱若自己或他人有欲購買安
    非他命時，可隨時向其購買或代為聯絡，嗣於八十八年七月十五日凌晨某時，因
    己○○欲施用安非他命，遂打行動電話給丙○○稱欲購買安非他命，丙○○得悉
    此訊息後，即與同有犯意聯絡且有營利意圖之被告乙○○、甲○○及戊○○聯繫
    ，再由甲○○以行動電話與己○○洽談購買數量為半兩，價錢為一萬七千元（起
    訴書誤載為二萬元），商議確定後，甲○○、戊○○及乙○○於同日凌晨一時許
    ，駕駛乙○○所使用車號ＣＮ—一０二０號之自小貨車，至台北縣泰山鄉（起訴
    書誤載台北縣新莊市）向王世清以一萬五千元之價格，購買安非他命淨重十六‧
    四二公克，甲○○、戊○○、乙○○取得安非他命後，乃將購買所得之上開安非
    他命以前揭自小貨車並由乙○○擔任駕駛，送至台北縣新店市○○路○段一號處
    轉售予己○○時，為警循線查獲，並自戊○○身上扣得前開安非他命一包，因認
    被告丙○○、乙○○與同案被告甲○○、戊○○等四人共同涉犯毒品危害防制條
    例第四條第二項之販賣第二級毒品罪嫌等語。
二、按犯罪事實應依證據認定，無證據不得推定其犯罪事實；又不能證明被告犯罪者
    ，應諭知無罪之判決，刑事訴訟法第一百五十四條、第三百零一條第一項分別定
    有明文。又事實之認定，應憑證據，如未能發現相當證據，或證據不足以證明，
    自不能以推測或擬制之方法，為裁判基礎；且認定不利於被告之事實須依積極證
    據，苟積極證據不足為不利於被告事實之認定時，即應為有利於被告之認定；另
    認定犯罪事實所憑之證據，雖不以直接證據為限，間接證據亦包括在內，然而無
    論直接證據或間接證據，其為訴訟上之證明，須於通常一般之人均不致有所懷疑
    ，而得確信其為真實之程度者，始得據為有罪之認定，倘其證明尚未達到此一程
    度，而有合理之懷疑存在而無從使事實審法院得有罪之確信時，即應由法院為諭
    知被告無罪之判決。最高法院四十年台上字第八六號、三十年台上字第八一六號
    、七十六年台上字第四九八六號判例可資參照。
三、本件公訴人認被告丙○○、乙○○與同案被告甲○○、戊○○等四人共同涉犯毒
    品危害防制條例第四條第二項之販賣第二級毒品罪嫌，無非係以證人己○○之證
    述及同案被告甲○○亦供承被告乙○○知悉其與被告戊○○至新莊拿安非他命之
    事，及員警現場查獲渠等時，確有自被告戊○○身上查扣安非他命淨重十六‧四
    二公克等情，此外，復有於同案被告甲○○租屋處扣得之安非他命及電子秤等工
    具在卷可稽等為其主要論據。訊據被告丙○○對於在前揭時地因案外人己○○以
    電話偽稱欲購買安非他命施用，而提供同案被告甲○○之行動電話號碼，使己○○得以與甲○○洽談購買毒品之事實並無異詞，惟堅詞否認有何共同販賣第二級
    毒品之犯行，辯稱：伊將被告甲○○電話提供己○○使渠等得以洽談購毒細節，
    純係因己○○與伊有男女關係，且表示欲施用安非他命之故，而過程中伊並無從
    被告甲○○這裡，獲有任何利益，至於為警查獲當日，係己○○打電話叫伊過去
    陪她，非如己○○所言，係為了要施用安非他命而過去的等語。另被告乙○○固
    不否認有駕駛前開車輛載送同案被告甲○○、戊○○前往台北縣泰山鄉及新店市
    ○○路之事實，惟亦堅詞否認有何前開販賣毒品之罪行，並辯稱：當日因被告甲○○手機壞了，幫她換機殼賺了八百元，而被告甲○○說要到新莊找朋友，伊覺
    得晚上女孩子在外危險不便拒絕就答應，到了泰山後（筆錄誤載為新莊），因天
    黑車子沒開燈，伊沒有看見該人長相，亦不知該人放安非他命在車內，而被告甲○○叫伊載其到新店北新路，碰到員警時，伊並沒有說「上車再說」這句話，員
    警即搶伊車鑰匙，伊不從就拿槍抵著伊，到警局就指稱伊是幕後指使者，而過程
    中直到員警逮捕伊後，伊才知被告甲○○涉嫌販賣毒品等語。經查：
    （一）案發當日案外人己○○確係因配合警方查緝毒品，而以電話聯絡被告林聖
          龍偽稱欲購買安非他命施用，被告丙○○始提供同案被告甲○○之電話使
          渠等二人得以接洽聯繫購買毒品細節等情，迭據證人己○○於警訊及偵審
  中證述明確，互核同案被告甲○○於本院庭訊中供承，案外人己○○係由
          被告丙○○提供伊電話，再由己○○打電話與伊聯繫購買毒品一節亦約相
          符合，而被告丙○○即係因己○○電話表明欲購買安非他命施用之故，始
          轉告知己○○有關同案被告甲○○之電話，尤足見其提供同案被告甲○○
          電話之本意乃在於幫助己○○施用毒品，非係其與被告甲○○間有何共同
          販賣毒品之合意，而觀諸從犯成立之要件，即必須正犯有著手實施犯罪之
          行為，且其行為達於可罰之程度，始能構成。則被告丙○○以幫助案外人
          己○○施用毒品之意，而告知己○○聯繫毒品之電話，甚或再以電話聯繫
          被告甲○○請其提供毒品供己○○施用，此在被告甲○○出售前開扣案毒
          品予己○○施用前，業遭警當場查獲，己○○實際上尚未著手施用第二級
          毒品安非他命之下，揆依前揭之說明，被告丙○○之幫助吸用毒品犯行，
          自因正犯即己○○施用毒品之犯罪行為未成立，而難以施用第二級毒品罪
          之幫助犯論科，公訴人在無何其他積極之證據足資佐證下，逕以被告林聖
          龍之告知電話使案外人己○○得以聯繫購買毒品事宜，而遽論其與被告王
          惠菁、戊○○間有共同販賣毒品之犯意，顯乏根據。
    （二）次查，同案被告甲○○於警訊中雖供稱：伊向綽號小雞之人拿一包安非他
          命，被告戊○○、乙○○在車上應該知道等語，惟本院庭訊中質之被告王
          惠菁先供稱：被告乙○○知道伊要去買安非他命云云（見本院八十八年九
          月八日訊問筆錄），復又供稱：伊當時通話中，不知他們（即被告乙○○
          、戊○○）知不知道等語（見本院八十九年三月七日訊問筆錄），被告王
          惠菁前後反覆供述不一，且警訊初供，語氣多所推測，已足見被告乙○○
          載送同案被告甲○○前往台北縣泰山鄉向案外人王世清購買毒品時，其是
          否已知悉被告甲○○係前往向他人購買毒品，並欲將此毒品轉賣予案外人
          己○○，均不無疑義。而由案外人己○○於警訊及本院庭訊中，均表明係
          以電話聯繫被告甲○○洽談購買毒品細節，則被告乙○○辯稱其不知渠等
          間有毒品交易之事，自亦不悖於常情。再者，本院庭訊中傳訊證人丁○即
          台北縣警察局新店分局員警雖到庭證稱：車子到達時，伊問東西（指毒品
      ）在那裡，被告乙○○說上車再說，伊就表明身分，搶下車鑰匙，而同事
          則從旁攔下等語。惟詰之同在案發現場之案外人己○○於本院庭訊中則證
          述：高員警和伊假裝要買貨，伊聽到高員警說「上車再說」，伊想被告林
          建甫有說話，高員警才反應的，至於高員警如何拔下車鑰匙，伊沒看到等
          語，徵按前開證人供述被告乙○○有無陳稱「上車再說」乙節，內容相互
          矛盾，則被告乙○○是否因早已知悉有系爭毒品買賣，而誤認員警為買主
          ，並避免遭警查緝，而表明「上車再說」，自不能僅憑前開互有矛盾之證
          述而可遽為不利於被告乙○○之認定。何況，同案被告甲○○於本院庭訊
          時，均未曾指稱被告乙○○有與之共同販賣毒品甚或獲有利益之情事，而
          同案被告戊○○遭警查扣之毒品，確係其誤認為被告甲○○自己要吸用，
          始在被告甲○○毒品掉於車內時予以收執，亦已如前述；另於同案被告王
          惠菁租屋處查獲之安非他命、電子秤等工具，係綽號「阿華」之吳昆華所
          有，復亦經被告甲○○述明在卷，此在無何其他積極之明確證據下，自不
          能僅以被告乙○○確有開車載送被告甲○○、戊○○二人，即可逕認渠等
          間有共同營利，意圖販賣第二級毒品安非他命之意思存在。
    （三）末查，證人丁○及己○○二人，雖於本院庭訊中均證述，被告丙○○於電
          話中有表明要從己○○購得之毒品中抽一公克施用等語，茲不論渠等二人
          證述是否屬實，被告丙○○縱有此意思，亦僅係其幫助己○○取得毒品施
          用之代價而已，非可憑此，即可認該一公克之毒品安非他命，乃被告林聖
          龍與同案被告甲○○共同販賣毒品之營利所得甚明，否則，其若係與被告
          甲○○共同販賣毒品，衡情應係被告甲○○將營利所得均分予被告丙○○
          甚或其他被告，亦豈會反由購買者提供毒品，並以此為販賣毒品利潤之理
          ，顯與常情不符。是足見渠等此部分之證述，顯有瑕疵，而尚難為不利於
          被告之認定。此外，本院復查無其他積極之證據，足資認定被告丙○○、
          乙○○二人有何前開公訴人指訴之犯行，本件不能證明被告二人犯罪，爰
          依首開規定，諭知被告二人無罪之判決。
據上論斷，應依刑事訴訟法第二百九十九條第一項前段、第三百條、第三百零一條第
一項，毒品危害防制條例第四條第二項、第十一條第二項、第十七條、第十八條第一
項前段、第十九條第一項，刑法第十一條前段、第四十一條、第五十六條、第四十七
條，罰金罰鍰提高標準條例第二條，判決如主文。
本案經檢察官侯名皇到庭執行職務
中    華    民    國         八十九       年      十       月   二十    日
                                      臺灣臺北地方法院刑事第七庭
                                          法  官  蔡  世  祺
右正本證明與原本無異。
如不服本判決，應於判決書送達後十日內，向本院提出上訴狀。
                                          書記官  李  文  椿
中    華    民    國         八十九       年      十       月   二十四  日
論罪科刑法條：
毒品危害防制條例第四條
一造、運輸、販賣第一級毒品者，處死刑或無期徒刑，處無期徒刑者，得併科新臺幣
 一千萬元以下罰金。
二製造、運輸、販賣第二級毒品者，處無期徒刑或七年以上有期徒刑，得併科新臺幣
 七百萬元以下罰金。
三製造、運輸、販賣第三級毒品者，處五年以上有期徒刑，得併科新臺幣五百萬元以
 下罰金。
四製造、運輸、販賣專供製造或施用毒品之器具者，處一年以上七年以下有期徒刑，
 得併科新臺幣一百萬元以下罰金。
毒品危害防制條例第十一條
持有第一級毒品者，處三年以下有期徒刑、拘役或新臺幣三萬元以下罰金。
持有第二級毒品者，處二年以下有期徒刑、拘役或新臺幣三萬元以下罰金。
持有專供製造或施用毒品之器具者，處一年以下有期徒刑、拘役或新臺幣一萬元以
  下罰金。


司法院資訊處製作；財團法人民間司法改革基金會備份。
